【裁判字號】    89,易,3377
【裁判日期】    890915
【裁判案由】    誣告
【裁判全文】
臺灣高雄地方法院刑事判決                        八十九年度易字第三三七七號
    公  訴  人  臺灣高雄地方法院檢察署檢察官
    被      告  乙○○
右列被告因誣告案件，經檢察官提起公訴（八十九年度偵字第一○四六五號），本院
判決如左：
    主  文
乙○○未指定犯人，而向該管公務員誣告犯罪，處拘役肆拾日，如易科罰金，以參佰
元折算壹日，緩刑貳年。
    事  實
一、乙○○係泓聖實業有限公司（下稱泓聖公司）之負責人，與甲○○相識並為朋友
    關係。乙○○明知其與泓聖公司為發票人，帳號八○○六三三之九號，付款人為
    大眾銀行博愛分行，票據號碼為ＡＭ－0000000號，面額為新台幣（下同
    ）三萬元，發票日期為民國（下同）八十九年二月二十九日之支票一張，業於八
    十九年二月間某日，在桃園縣某處之車上交付甲○○作為借款之用，並未遺失，
    竟為免除票據發票人之給付票款責任，於八十九年二月十八日，委請不知情之泓
    聖公司職員陳皇岑，前往位於高雄市○○○路二百十八號之大眾銀行博愛分行辦
    理申請掛失止付手續，填寫遺失票據申請書，並聲請該銀行報請警察機關協助偵
    查侵占遺失物之罪嫌，未指定犯人而向該管公務人員誣告犯罪。嗣甲○○於不詳
    時地將該票據交付盧勵仁予以借款，盧勵仁再於八十九年二月五日，持該票據向
    世華銀行提示時，因已掛失止付而遭退票，始為警查得上情。
二、案經台北縣警察局永和分局報告台灣高雄地方法院檢察署檢察官偵查起訴。
    理  由
一、訊據被告乙○○對於右揭時地，委請證人陳皇岑前往大眾銀行博愛分行，辦理申
    請掛失止付手續，並填寫遺失票據申請書之事實坦承不諱，惟否認有未指定犯人
    誣告之犯意，辯稱：伊有帶三張支票到桃園，但票頭沒有帶，伊僅記得交給別人
    ，而忘了交給誰，伊因不懂法律，才會請公司之小姐去掛遺失云云。然查上開支
    票係被告於八十八年十二月間在桃園縣交給甲○○等情，業經證人甲○○於本院
    審理中證述綦詳，足認上開支票並未遺失。則被告既已將上開支票交予他人，為
    被告所自認，是被告利用不知情之人陳皇岑，前往銀行辦理申請掛失止付手續，
    填寫遺失票據申請書，並聲請該銀行報請警察機關協助偵查侵占遺失物之罪嫌，
    顯有未指定犯人而向該管公務人員誣告犯罪，被告所辯洵屬事後卸責之詞，並不
    足取。此外，復有上開支票暨退票理由單、遺失票據申報書、掛失止付票據提示
    人資料查報表等影本在卷足按。本件事證明確，被告犯行洵堪認定。
二、核被告所為，係犯刑法第一百七十一條第一項之罪。又被告利用不知情之人陳皇
    岑以犯本罪，為間接正犯。爰審酌被告因一時失慮致罹刑章，又其所申報掛失止
    付之支票僅有一張，票面金額為三萬元，犯罪所生危害與被告犯後頗有悔意等一
    切情況，量處如主文所示之刑，並諭知如易科罰金之折算標準。又查被告未曾受
    有期徒刑以上刑之宣告，有臺灣高等法院被告全國前案紀錄表一紙在卷足憑，本
    院認其經此教訓後應知警惕，而無再犯之虞，因認所宣告之刑，以暫不執行為適
    當，爰併予宣告緩刑二年，以啟自新。
據上論結，應依刑事訴訟法第二百九十九條第一項前段、刑法第一百七十一條第一項
、第四十一條、第七十四條第一款、罰金罰鍰提高標準條例第一條前段、第二條判決
如主文。
本案經檢察官陳淑雲到庭執行職務。
中    華    民    國    八十九    年      九      月        十五        日
                                  臺灣高雄地方法院刑事第六庭
                                      法  官  沈建興
右正本證明與原本無異。
如不服本判決，應於判決送達後十日內，向本院提出上訴狀。
                                      書記官  蔡琬玲
中    華    民    國    八十九    年      九      月        十五      日


司法院資訊處製作；財團法人民間司法改革基金會備份。
